tr: Lavabo türü: Çift kase; Yarım kase; Bir buçuk kase; Tek kase; Diğer
nl: Type wastafel: Dubbele kom; Halve kom; Anderhalve kom; Enkele kom; Andere
fi: Allastyyppi: Kaksoiskulho; Puolikulho; Puolitoista kulhoa; Yksöiskulho; Muu
sl-SI: Vrsta kuhinjskega korita: Dvojni; Polovični; Eno korito in pol; Enojni; Drugo
zh-TW: 水槽類型: 雙碗; 半碗; 一碗半; 單碗; 其他
pt-BR: Tipo de pia: Cuba dupla; Meia cuba; Cuba e meia; Cuba única; Outro
sv: Typ av diskbänk: Dubbel skål; Halv skål; En och en halv skål; Enkel skål; Övrigt
de: Waschbeckenart: Doppelbecken; Halbes Becken; Eineinhalb Becken; Einzelbecken; Sonstiges
zh-CN: 水槽类型: 双水槽; 半水槽; 一个半水槽; 单水槽; 其他
hu: Mosogató típusa: Dupla tál; Fél tál; Másfél tál; Egyetlen tál; Egyéb
ro-RO: Tip chiuvetă: Cuvă dublă; Jumătate de cuvă; O cuvă și jumătate; O singură cuvă; Altele
ru: Тип мойки: Две чаши; Половина чаши; Полторы чаши; Одна чаша; Другое
pt-PT: Tipo de pia: Taça dupla; Meia taça; Uma taça e meia; Uma taça; Outro
th: ประเภทอ่างล้างหน้า: แบบหลุมคู่; แบบครึ่งหลุม; แบบหลุมครึ่ง; แบบหลุมเดียว; อื่นๆ
pl: Typ zlewu: Podwójna miska; Półmisek; Półtora miski; Pojedyncza miska; Inne
vi: Loại bồn rửa: Ống thải chậu rửa kép; Bát chia ngăn; Một bát rưỡi; Bát đơn; Khác
da: Vasktype: Dobbelt skål; Halv skål; Halvanden skål; Enkelt skål; Andet
cs: Typ dřezu: Dvojitá mísa; Poloviční mísa; Jedna a půl mísy; Jedna mísa; Jiné
en: Sink type: Double bowl; Half bowl; One and half bowls; Single bowl; Other
el: Τύπος νεροχύτη: Διπλό μπολ; Μισό μπολ; Ένα και μισό μπολ; Μονό μπολ; Άλλο
bg-BG: Тип мивка: Двойна купа; Половин купа; Купа и половина; Единична купа; Други
nb: Vasktype: Dobbel bolle; Halv bolle; En og en halv bolle; Enkel bolle; Annet
lt-LT: Praustuvės tipas: Dviejų dubenų; Mažo dubens; Pusantro dubens; Vieno dubens; Kita
ja: シンクの種類: シンク (ダブル); シンク (ミニ); シンク (シングル+ミニ); シンク (シングル); その他
hr-HR: Vrsta sudopera: Dvostruki bazen; Mali bazen; Jedan i pol bazen; Jedan bazen; Ostalo
sk-SK: Typ umývadla: Dvojumývadlo; Polovičné umývadlo; Jedna a pol umývadla; Jedno umývadlo; Iné
it: Tipo di lavandino: Doppia vasca; Mezza vasca; Una vasca e mezza; Vasca singola; Altro
fr: Type de l’évier: Double cuve; Demi-cuve; Une cuve et demie; Cuve simple; Autre
es: Tipo de lavabo: Dos cubetas; Media cubeta; Una cubeta y media; Una cubeta; Otros
ko: 싱크대 유형: 더블 볼; 하프 볼; 원앤하프 볼; 싱글 볼; 기타